臺灣橋頭地方法院行政訴訟判決
111年度交字第133號
原      告  楊惠雄  
被      告  高雄市政府交通局

代  表  人  張淑娟  
上列當事人間交通裁決事件，原告不服被告民國111年7月15日高
市交裁字第32-B00000000號裁決，提起行政訴訟，本院判決如下
：
    主  文
原告之訴駁回。
訴訟費用新臺幣參佰元由原告負擔。
    事實及理由
一、程序事項：按行政訴訟法第237條之7規定，交通裁決事件之
    裁判，得不經言詞辯論為之。本件屬交通裁決事件，依兩造
    所述各節及卷內資料其事證已臻明確，本院認無經言詞辯論
    之必要，爰不經言詞辯論而為判決。
二、事實概要：原告於民國111年5月4日上午11時20分許駕駛車
    牌號碼000-0000號普通重型機車（下稱系爭機車）在高雄市
    楠梓區加宏路與樂群路（下稱系爭路口），因「闖紅燈」交
    通違規，經高雄市政府警察局楠梓分局（下稱舉發機關）警
    員在場目睹而予以攔停舉發，填掣高市警交字第B00000000
    號舉發違反道路交通管理事件通知單（下稱系爭舉發通知單
    ）。原告不服舉發，於111年5月20日向被告提出陳述，經舉
    發機關查復：舉發無誤，原告仍不服，向被告申請裁決，被
    告洵依據道路交通管理處罰條例（下稱處罰條例）第53條第
    1項、第63條第1項、第65條第1項第3款暨違反道路交通管理
    事件統一裁罰基準及處理細則（下稱處理細則）第41條、第
    43條、第44條、第67條規定開立裁決書，裁處原告「罰緩新
    臺幣（下同）1,800元整，並記違規點數3點」（下稱原處分
    ），原告不服，提起本件行政訴訟。
三、原告主張：原告當時係黃燈狀況行經系爭路口，然舉發機關
    採證影像未明確拍攝原告闖紅燈之事實及系爭機車車牌號碼
    ，逕以遠距離拍攝之模糊影像認定原告有違規之事實，原告
    無法接受，被告應以明確證據始能判定違規與否等語。並聲
    明：原處分撤銷。
四、被告則以：經檢視舉發機關員警職務報告、採證影片，原告
    違規事實，洵堪認定。加宏路口停止線間距離約32公尺，倘
    以原告所稱黃燈狀況行經，並以其車速時速20公里估算（每
    秒約行駛5.5公尺），則約5.8秒即可通過系爭路口，然依採
    證影像顯示時間於11:16:59處，即加宏路已轉為紅燈8秒時
    ，原告車輛才剛出現於加宏路西往東路口，故原告所辯黃燈
    通過，顯不合理，應予駁回。原告面對路口交通號誌顯示為
    圓形紅燈歷時8秒時，在已喪失車輛通行權之狀態下仍紅燈
    直行進入路口，其行為明顯違反道路交通標誌標線號誌設置
    規則第206條1項第5款規定，是原告於前揭時間、地點確有
    「駕車行經有燈光號誌管制之交岔路口闖紅燈」之違規事實
    ，被告據以裁處，洵無不合等語。並聲明：原告之訴駁回。
    　　
五、本院之判斷：
　㈠按汽車駕駛人，行經有燈光號誌管制之交岔路口闖紅燈者，
    處1,800元以上5,400元以下罰鍰，汽車駕駛人有第53條情形
    者，除依原條款處罰鍰外，並各記違規點數3點，處罰條例
    第53條第1項、第63條第1項第3款分別定有明文。
　㈡經查，原告於111年5月4日上午11時20分許駕駛系爭機車在系
    爭路口，因「闖紅燈」交通違規，經舉發機關警員在場目睹
    而予以攔停舉發，填掣系爭舉發通知單等情，此有系爭舉發
    通知單、舉發機關員警職務報告等件附卷可稽（見本院卷第
    33、50頁），上情堪認為真。　
　㈢原告固主張其係黃燈狀況行經系爭路口，採證影像未有明確
    拍攝原告闖紅燈之事實云云。惟依本院勘驗採證影像光碟，
    於採證光碟時間「00：00：01」時，樂群路之燈號從紅燈轉
    變為綠燈，於採證光碟時間「00：00：09」時，一台機車（
    即系爭機車，詳後述）出現於加宏路，於採證光碟時間「00
    ：00：09-00：00：13」時，系爭機車直行通過系爭路口，
    可知樂群路之燈號既於光碟時間「00：00：01」時已從紅燈
    轉變為綠燈，則與樂群路垂直之加宏路之燈號於採證光碟時
    間「00：00：01」時應為紅燈，而自加宏路之燈號為紅燈（
    即採證光碟時間「00：00：01」）起至系爭機車通過系爭路
    口（即採證光碟時間「00：00：13」）止，總耗時為12秒，
    且參酌Google地圖測量距離（見本院卷第43頁），系爭路口
    的加宏路兩側停止線距離僅約32公尺，倘以時間12秒、距離
    32公尺計算，系爭機車時速約為9.7公里/小時（計算式：32
    公尺÷12秒＝2.7公尺/秒，2.7公尺/秒×60×60÷1000＝9.7公里/
    小時，四捨五入至小數點第1位），然系爭機車於採證影像
    之時速顯然快於9.7公里/小時，則系爭機車通過系爭路口所
    耗時必然少於12秒，故系爭機車應於加宏路之燈號為紅燈後
    始超越停止線，並逕自直行通行系爭路口，是原告有駕駛系
    爭機車闖紅燈之違規事實無疑，又未見原告提出相關證據證
    明當時其行經系爭路口加宏路之燈號為黃燈之情形，故堪認
    其主張之事實，顯與事實不符，要無足採。
　㈣依本院勘驗採證影像光碟，於採證光碟時間「00：00：13」
    時，清楚可看該闖紅燈之機車後座放置粉色箱子，於採證光
    碟時間「00：00：13-00：00：31」，舉發機關員警左轉彎
    跟追該機車，該機車於前方行駛，沿路未見其他機車後座放
    置粉色箱子，於採證光碟時間「00：00：31-00：00：40」
    ，該機車右轉彎，員警一同右轉彎並按喇叭攔停該機車，又
    據員警於職務報告敘明：「警員王牧原於111年5月4日10-12
    時擔服巡邏勤務，途中行經楠梓區加宏路與樂群口時見一重
    機車於該路口闖紅燈直行（西向東）…上前攔停，經查證違
    規車號為重機車ENZ-5178及駕駛人身分為楊惠雄（即原告）
    」等語，足徵該闖紅燈之機車經員警跟追攔停後，查明駕駛
    者為原告、該機車車牌號碼為000-0000號（即系爭機車）無
    訛，採證影像雖於系爭機車闖紅燈當下，未能拍攝到系爭機
    車明確車牌號碼，然經員警跟追攔停後，亦已查明為原告騎
    乘系爭機車闖紅燈，且沿路未見其他後座放置粉色箱子之機
    車，並無誤認而攔停錯誤機車之可能，是原告主張採證影片
    未明確拍攝系爭機車車牌號碼，被告應以明確證據始能判定
    違規與否云云，容屬誤會。從而，原告於上開時間、地點有
    駕車行經有燈光號誌管制之交叉路口闖紅燈之交通違規，被
    告依處罰條例第53條第1項、第63條第1項第3款，裁罰原告
    罰鍰1,800元，並記違規點數3點，於法尚無違誤。　　
六、綜上所述，原處分並無違法，原告訴請撤銷為無理由，應予
    駁回。
七、本件第一審裁判費為300元，應由原告負擔，爰確定第一審
    訴訟費用額如主文第2項所示。
八、據上論結，本件原告之訴為無理由，依行政訴訟法第237條
    之7、第237條之8第1項、第237條之9第1項、第236條、第98
    條第1項前段，判決如主文。
中　　華　　民　　國　　111 　年　　11　　月　 29　　日
　　　　　　　　　行政訴訟庭　法　官　張琬如
以上為正本係照原本作成。
如不服本判決，應於判決送達後20日內，向本院提出上訴狀，上
訴狀並應記載上訴理由，表明關於原判決所違背之法令及其具體
內容或依訴訟資料可認為原判決有違背法令之具體事實，並繳納
上訴費新臺幣750元。 其未表明上訴理由者，應於提出上訴後20
日內向本院補提理由書（上訴狀及上訴理由書均須按他造人數附
繕本），如逾期未提出上訴理由書者，本院毋庸再命補正，由本
院逕以裁定駁回上訴。
中　　華　　民　　國　　111 　年　　11　　月　　29　　日
                             書記官  陳儀庭